臺灣臺北地方法院交通事件裁定　　　　　　　　　　　九十年度交聲字第四七一號
　　異議人即
　　受處分人　甲○○
右列受處分人因違反道路交通管理處罰條例案件，對於臺北市交通事件裁決所於中華
民國九十年五月十六日所為處分（原處分案號：北市裁三字第駕裁二二－Ｙ0000
0000號）聲明異議，本院裁定如左：
        主      文
異議駁回。
        理      由
一、汽車行駛高速公路應依速限標誌指示，高速公路交通管制規則第五條第一項前段
    有明文規定。汽車行駛於高速公路而不遵管制之規定者，處汽車駕駛人新臺幣三
    千元以上六千元以下罰鍰並記違規點數一點，道路交通管理處罰條例第三十三條
    第一項及第六十三條第一項第一款亦有處罰規定（按道路交通管理處罰條例第三
    十三條第一項並未於民國九十年一月十七日總統令修正公布，並自同年六月一日
    起施行之列，無新舊法比較之問題，先予敘明）。
二、本件受處分人即異議人甲○○所有車牌ＡＣ－三○八九號自用小客車，於九十年
    三月十日十二時三十分許，行經設有最高速限九十公里標誌之國道三號（俗稱：
    北二高）高速公路北向路標二公里處（基隆隧道前），為內政部警政署國道公路
    警察局第九警察隊七堵小隊執勤員警鄭南寶、吳聰智使用雷達測速科學儀器，測
    得該輛自用小客車駕駛人竟以時速一百一十八公里之行車速度（超速二十八公里
    ）行駛，以其有違反道路交通管理處罰條例第三十三條第一項規定之行為，經員
    警鄭南寶當場以指揮棒攔停未果，因顧及往前為基隆隧道，基於用路人安全，不
    宜攔截，遂掣單（公警局交字第Ｙ00000000號）舉發。嗣舉發單送達受
    處分人後，因受處分人依限到案向原處分機關提出申訴，原處分機關請舉發單位
    調查結果，仍認受處分人有前揭違規行為，原處分機關即於九十年五月十六日依
    道路交通管理處罰條例第三十三條第一項（原處分漏載「第一項」）及第六十三
    條第一項第一款規定，從輕裁處新臺幣三千元罰鍰並記違規點數一點之處分。
三、訊據受處分人否認其駕駛車牌車牌ＡＣ－三○八九號自用小客車於前揭時地為警
    攔停之行為，並辯稱略以該輛車牌ＡＣ－三○八九號自用小客車，其當日未開上
    速公路，因為當日登報套房出租必須陪欲租人看套房，不能離開，且車子也未借
    他人使用，當日未離開停車場，況執勤人員若以目測超速車牌，在車輛高速行駛
    中，看錯車牌，在所難免，且舉發單位未能提供違規照片云云，並提出信安停車
    場證明書、中國時報分類廣告費收據影本各一紙為證。然查：右揭違規事實，業
    據證人即舉發員警鄭南寶於本院調查中到庭具結證述：（問：舉發經過？）本件
    是我舉發，當時在國道三號北上二點三公里我們用雷射槍測速，測速距離一六○
    公尺，我們就做攔停動作，他當時是中線，那裡有三個車道，我們攔他他不停，
    我們記下他的車號、廠牌顏色，我和車內同事：吳聰智二人核對車籍資料無誤，
    當場製作紅單。再往前是基隆隧道，基於用路人安全我們無法攔他；（問：是否
    有看錯？）當時流量不大，相當少，我之所以可以確定是因為前後沒有什麼車子
    ，所以我鎖定那輛車絕對沒有錯，而且他通過我的視線範圍有猶豫，有稍微減速
    ，有煞車動作，他停一下再加速就走了，在我視線範圍內可以清晰見到他的車子
    ，我不認識受處分人，不可能隨便舉發，而且這不是重要的績效，我不一定要開
    這個單，我怕如果不開單會造成攔停不停的風氣等語；及證人即舉發員警吳聰智
    到庭具結證陳：（問：舉發經過？）本件是我舉發，鄭南寶在車外操作雷射測速
    器，地點是北上二點三公里，我負責在車內，那時候我有測速到，拿指揮棒攔停
    ，那車子沒有停跑掉了，我依照規定記下廠牌顏色，車號不是很清楚，然後用無
    線電向值班台查詢，如果執勤員警提供資料與車籍資料不相符，值班台就不予確
    認，我記下的車型豐田藍色的車子，與鄭南寶記下的顏色也是一樣的等語綦詳，
    載明筆錄在卷可稽。按證人鄭南寶、吳聰智為原處分機關認定受處分人有前開違
    規行為之原證人，其到庭在本院法官面前以言詞供述本件訴訟上之待證事實（即
    受處分人有前開超速行駛之違規事實），本院由其上開供述已得有受處分人確有
    上開違規行為之心證，且於本件卷存證據資料內並無任何積極證據足以證明證人
    鄭南寶、吳聰智上開供述係屬虛偽，亦無有足以令人顯信其供述為不可採之品性
    證據或前科證據存在，本院自不得僅以證人鄭南寶、吳聰智為本件開單告發受處
    分人之員警而全盤抹煞其在訴訟上所具有之原證人資格。況查交通警察掣單舉發
    違反道路交通管理處罰條例所列之違規事實，本質上為行政處分，係公務員基於
    職務上之權力，依法就特定之具體事件所為之具公法上效果之單方面行政行為，
    基於公務員為公法上行為具有公信力之原則，該行政行為當可被推定為真正，其
    據以依法處分之事實認定亦為正確無誤。又證人孟昭清當庭陳明其為受處分人之
    受僱人，經本院諭知其毋庸具結仍應據實陳述，並證稱：（問：在信安停車場擔
    任何職務？）管理員，七點上班、七點下班，只有我一人，信安停車場的主任委
    員是林國良、連茂雄、甲○○；（問：此三人擔任何職務？）林國良是主委，連
    茂雄是財委，甲○○是負責東西損壞找人修理；（問：此張證明書是否你開的？
    【提示並告以要旨】）這不是我寫的，章也不是我蓋的，簽字是我簽的；（問：
    這個管理委員會的章由誰保管？）由林國良主委保管，不然就是財委連茂雄（問
    ：這個小的印章是誰的？）我不知道那個印章哪裡來的，這張證明書是甲○○拿
    給我簽的，我只是簽名，上面的文字都不是我寫的；（問：是否從早上七點到下
    午七點都在停車場？）是，我大約一點多去吃飯；（問：九十年三月十日那天幾
    點吃飯？）不記得，吃飯的時間有時候會離開；（問：這停車場共有幾輛車？）
    三十八輛車，差不多都知道，車輛進出我是沒有紀錄；（問：三月十日那天楊的
    車子有無進出？）不記得；（問：車輛進出是否有紀錄？）沒有，我不知道車輛
    進出的時間；（問：這張證明有無見過？）有，我簽名時有看過，但是簽名時上
    面有沒有文字我也不清楚；（問：管理委員會的大章是誰保管？）我沒有保管這
    個章，受處分人沒有跟我說過證明書的用途等語。可知，證人孟昭清上開證述無
    法證明受處分人所有之上開車號汽車於九十年三月十日並未駛離車庫，故受處分
    人所提出之上開證明書，不能作為對其有利事實認定之證據。參以，卷附之中國
    時報分類廣告費收據僅係作為受處分人刊登廣告繳費之證明之私文書，尚不足以
    證明受處分人於九十年三月十日未曾駕駛上開汽車離開停車場。綜上所述，本件
    受處分人空言否認其駕車超速行駛之辯解無非係卸責之詞，不足採信。本件受處
    分人駕車行駛高速公路超速行駛之違規行為洵堪認定屬實，從而原處分機關依行
    為時道路交通管理處罰條例第三十三條第一項（原處分漏載「第一項」，應予補
    正）、第六十三條第一項第一款規定，從輕裁處新臺幣三千元罰鍰並記違規點數
    一點之處分，核無違誤。本件聲明異議為無理由，應予駁回。
據上論斷，應依道路交通案件處理辦法第十九條，裁定如主文。
中      華      民      國    九十一    年      二      月    二十七    日
                                 臺灣臺北地方法院交通法庭
                                     法  官  曾  啟  謀
右正本證明與原本無異。
如不服本裁定，應於裁定送達後五日內向本院提出抗告狀。
                                     書記官  劉  芸  珊
中      華      民      國    九十一    年      二      月    二十七    日
